# 房屋租赁期较长考虑融资租赁

提问人：djdwwwww 时间：2021-10-25 13:57:36
求助陈版主：
公司有一处房产进行对外租赁，租赁合同约定：租赁期 15 年，租赁期结束，所有权未转让，房产情况：原值 800 万，折旧年限 30 年，已折旧 15年，房产证上显示使用期限 70 年。
对于租赁期与剩余折旧年限一样，这种情况是否判断为融资租赁？

回答人：chenyiwei
建议考虑该房屋的剩余使用年限实际还剩余多少？将实际的剩余可使用年限与按照新租赁准则规定确定的租赁期相比，看租赁期是否占剩余可使用年限的绝大部分。
另外还要注意：如果实际上的剩余可使用寿命（例如设计使用寿命减去已使用年限）显著不同于剩余折旧年限的，则应考虑是否有必要对折旧年限进行会计估计变更处理，否则一方面不符合固定资产准则对于确定折旧年限及其定期复核的规定，另一方面也可能与租赁的类型确定产生逻辑矛盾。

提问人：djdwwwww 时间：2021-11-02 16:40:00
谢谢陈老师解答，再继续问一下：如果判断为融资租赁，账务处理时该资产已出表，如果租赁期结束，该资产所有权未转移，就变成了账外资产，怎么理解

回答人：chenyiwei
当初按融资租赁处理，终止确认该房产时，如果没有产权转移约定，是否应考虑确认未担保余值？收回时按未担保余值的届时账面价值入账。